---
title: "HW12_94104778"
output: html_document
---

```{r setup, include=FALSE}
library(dplyr)
library(data.table)
library(stringr)
library(highcharter)
library(tm)
library(wordcloud2)
library(stringi)
library(tidytext)
library(reshape2)
library(arules)
library(tidyr)
```


```{r}
ratings = fread('~/Downloads/ml/ratings.dat', sep = ':')[, c(1, 3, 5, 7), with = FALSE]
setnames(ratings, c('UserID', 'MovieID', 'Rating', 'Timestamp'))
ratings = ratings %>% mutate(rateYear = as.integer(Timestamp / 31536000) + 1970)
tags = fread('~/Downloads/ml/tags1.dat', sep = ':')[, c(1, 3, 5, 7), with = FALSE]
setnames(tags, c('UserID', 'MovieID', 'Tag', 'Timestamp'))
movies = fread('~/Downloads/ml/movies1.dat', sep = ':')[, c(1, 3, 5), with = FALSE]
setnames(movies, c('MovieID', 'Title', 'Genres'))

```

##Q1

```{r message=FALSE}
##The movie with the most number of ratings == 0.5
ratings %>% filter(Rating == 5.0) %>% group_by(MovieID) %>% summarise(n = n()) %>% arrange(desc(n)) %>% top_n(1) %>% inner_join(movies, by = "MovieID") %>% select(Title)

tags %>% group_by(MovieID) %>% summarise(n = n()) %>% arrange(desc(n)) %>% top_n(1) %>% inner_join(movies, by = "MovieID") %>% select(Title)

##The movie with the most number of ratings == 0.1
ratings %>% filter(Rating == 1.0) %>% group_by(MovieID) %>% summarise(n = n()) %>% arrange(desc(n)) %>% top_n(1) %>% inner_join(movies, by = "MovieID") %>% select(Title)

movies$Year = unlist(str_extract_all(movies$Title,"[(][0-9]{4}[)]"))
movies %>% group_by(Year) %>% summarise(n = n())

##Genres with the maximum number of ratings above 4 in each year
genreRating <- movies %>% inner_join(ratings, by = "MovieID") %>% select(rateYear,Genres,Rating) %>% filter(Rating >= 4.0)  %>% group_by(rateYear,Genres) %>% summarise(n = n())
genreRating %>% group_by(rateYear) %>% arrange(desc(n)) %>% top_n(1)
```

##Q2

```{r message=FALSE, warning=FALSE}

##genres
genres <- str_split_fixed(movies$Genres, "[|]",n=Inf)
colnames(genres) <- c("V1","V2","V3","V4","V5","V6","V7","V8")
genres <- data.frame(genres)

##number per genres
G1 = genres %>% group_by(V1) %>% summarise(n = n())
G2 = genres %>% group_by(V2) %>% summarise(n = n()) 
colnames(G2) <- c("V1","n")
G3 = genres %>% group_by(V3) %>% summarise(n = n())
G4 = genres %>% group_by(V4) %>% summarise(n = n())
G5 = genres %>% group_by(V5) %>% summarise(n = n())
G6 = genres %>% group_by(V6) %>% summarise(n = n())
G7 = genres %>% group_by(V7) %>% summarise(n = n())
G8 = genres %>% group_by(V8) %>% summarise(n = n())
colnames(G3) <- c("V1","n")
colnames(G4) <- c("V1","n")
colnames(G5) <- c("V1","n")
colnames(G6) <- c("V1","n")
colnames(G7) <- c("V1","n")
colnames(G8) <- c("V1","n")
all <- rbind(rbind(rbind(rbind(rbind(rbind(rbind(G1,G2),G3),G4),G5),G6),G7),G8)
numberpergenres <- all %>% group_by(V1) %>% summarise(n = sum(n))
numberpergenres = numberpergenres[2:20,]
hchart(numberpergenres, "column", hcaes(x = V1, y = n))

##correlation Matrix for genres

movies %>% separate_rows(Genres, sep = "\\|") %>% filter(Genres != "(no genres listed)") -> movieGenres
Spread <- movieGenres %>% mutate(Genre = 1) %>% spread(Genres, Genre, fill = 0) 
Spread <- as.matrix(Spread[4:22])
cor = cor(apply(Spread,2,as.numeric))
corrplot::corrplot(cor, tl.col = "black")

##mean rate for each genre
genretotalmeanRate <- data.frame()
for (i in numberpergenres$V1){
  new <-movies %>% filter(grepl(i,Genres)) %>% inner_join(ratings,by="MovieID") %>% mutate(totalRate = mean(Rating,na.rm = T)) %>% select(totalRate) %>% head(1)
  new <- unlist(new)
  genretotalmeanRate <- rbind(genretotalmeanRate, new)
}
cbind(genretotalmeanRate,numberpergenres$V1[2:20])


##Dorane talaei
DoranTalaei <- data.frame()
for (i in numberpergenres$V1){
  new <-movies %>% filter(grepl(i,Genres)) %>% group_by(Year) %>% summarise(n = n()) %>% arrange(desc(n)) %>% top_n(1)
  DoranTalaei <- rbind(DoranTalaei,new)
}
cbind(DoranTalaei,numberpergenres$V1[1:20])
```

##Q3

```{r}
stop_words = rbind(stop_words, c("a.k.a", "SMART"))
all_words = movies %>% unnest_tokens(word, Title)
all_words = all_words %>% anti_join(stop_words, by = 'word')
all_words = all_words %>% filter(!grepl('[0-9]+', word))
all_words %>% count(word, sort = TRUE) %>% wordcloud2(., size=1)
                                                      
```

##Q4

```{r}
moviesandusers <- movies %>% inner_join(ratings, by = "MovieID") %>% filter(Rating >=3) %>% group_by(UserID) %>% summarise(MovieNames = list(c(Title)))

transactions <- as(moviesandusers$MovieNames, "transactions")
rules <- apriori(transactions, parameter = list(support = 0.01,confidence = 0.25, minlen = 2))

subsetCastle = subset(rules, lhs %in% c("Castle in the Sky (Tenkû no shiro Rapyuta) (1986)"))

subsetCastAway = subset(rules, lhs %in% c("Cast Away (2000)"))

subsetNocountry = subset(rules, lhs %in% c("No Country for Old Men (2007)"))

subsetMomento = subset(rules, lhs %in% c("Memento (2000)"))


inspect(sort(subsetCastle,by = "confidence")[1:5])
inspect(sort(subsetCastAway,by = "confidence")[1:5])
inspect(sort(subsetNocountry,by = "confidence")[1:5])
inspect(sort(subsetMomento,by = "confidence")[1:5])

```

##Q5

https://github.com/helizi/Data_Analysis_Spring97


##Q6

۱: ساعت کلاس واقعا نامناسب است.

۲: درحالی که تمرکز درس روی مسائل عملی است امتحان می تواند بسیار بیشتر هم راستا با درس باشد. البته الانم خوب است.

۳: پاسخگویی به سوالات برای تمرینها سیستم مشخصی ندارد و بیشتر بر اساس حدس و گمان خود دانشجویان جلو میرود.

۴: اسلایدها خیلی تیتروار هستند میتوانند کمی توضیح بیشتری داشته باشند و یا حاوی لینکهای خوب باشند.

۵: کلاسها بهتر است در تالار نباشند چرا که در تالار معمولا تمرکز کردن سخت است.

##Q7

<p dir = "rtl">
۱: کلاس را در ساعت ۸ صبح نگذارید. کسایی که راهشان دور است باید ۵ صبح بیدار شوند و نه از کلاس چیزی متوجه میشوند نه از بقیهی کلاس÷های آن روز.
۲: در طول ترم بازخورد تمرینها و میانترم را بدهید تا ملاک÷های تدریس مشخص شود.

۳: یک سیستم پاسخ گویی به سوالات مثل پیاتزا یا سی دبلیو بگذارید که کارآمدتر از تلگرام باشد

۴: برای انتخاب موضوع پروژه یک بازخورد بدهید.

</p>



##Q8

factor analysis

LDA

Expectation-Maximization 


##Q9

Gene Expression

Single cell Expression

Marriage-Divorce Data

##Q10

۱: خود داده به تنهایی اطلاعات زیادی دارد
۲: برای هر فرضی در دنیا یه تست خوب وجود دارد که نمیتوان خیلی به نتیجهی آن اعتماد کرد
۳: ترکیب dplyr و ggplot بسیار قدرتمند است و تقریبا هر نمایشی از داده را پوشش میدهد.
۴: استفاده از ابزار کار با متن برای تشخیص نویسنده