---
title: "Untitled"
output: html_document
---
```{r setup, include=FALSE}
knitr::opts_chunk$set(echo = TRUE,comment = "",error = F,message = F,
                      warning = F,fig.width = 10,fig.height = 6,fig.align = "center")
library(readr)
library(dplyr)
library(ggplot2)
```

## Q1
Samsung has produced the most number of mobiles.

```{r}
mobile <- read_csv("~/Desktop/mobile_data.csv")
topone <- tail(names(sort(table(mobile$company))), 1)
topone
toptwenty <- head(sort(table(mobile$company), decreasing = TRUE), 20)
p = ggplot(data = data.frame(toptwenty), aes(x = Var1,y = Freq))
p + geom_bar(stat = "identity", width = 0.5, fill = "aquamarine") + xlab("Company")+ ylab("Number")+ ggtitle("Number of cellphones produced by each company") + theme(axis.text.x=element_text(angle=90,hjust=1,vjust=0.5,size = 15)) 
```

##Q2

```{r}
mobile <- read_csv("~/Desktop/mobile_data.csv")
mob_br <- mobile %>% group_by(year) %>% summarise(breadth = mean(dim_breadth, na.rm = T))
breadth = ggplot(mob_br) + geom_line(aes(x = year, y = breadth)) + geom_smooth(aes(x = year, y= breadth), method = "lm") + ggtitle("breadth vs year")
breadth
mob_th <- mobile %>% group_by(year) %>% summarise(thickness = mean(dim_thickness, na.rm = T))
thick = ggplot(mob_th) + geom_line(aes(x = year, y = thickness))  + geom_smooth(aes(x = year, y= thickness), method = "lm") + ggtitle("thickness vs year")
thick
mob_ln <- mobile %>% group_by(year) %>% summarise(len = mean(dim_length, na.rm = T))
length = ggplot(mob_ln) + geom_line(aes(x = year, y = len))  + geom_smooth(aes(x = year, y= len), method = "lm") + ggtitle("length vs year")
length
mob_cam <- mobile %>% group_by(year) %>% summarise(pixel = mean(cam_px, na.rm = T))
camera = ggplot(mob_cam) + geom_line(aes(x = year, y = pixel))  + geom_smooth(aes(x = year, y= pixel), method = "lm") + ggtitle("pixel vs year")
camera

```

##Q3
```{r}
mobile <- read_csv("~/Desktop/mobile_data.csv")
mob_simnumber <- mobile  %>% group_by(sim_no,LTE) %>% summarise(price = mean(price, na.rm = T))
simcard <- ggplot(mob_simnumber)+ geom_bar(aes(x = sim_no, y = price, fill = LTE),position = "dodge", stat = "identity") + xlab("simcard number and LTE") +ggtitle("price according to LTE and number of simcards")
simcard
```

##Q4

```{r}
mobile <- read_csv("~/Desktop/mobile_data.csv")
mobile2017 <- filter(mobile, year == 2017)
jackprthick <- ggplot(mobile2017) + geom_boxplot(aes(x = audio_jack, y = dim_thickness), fill = "coral3") + ylab("thickness") + ggtitle("thickness according to audio jack")
jackprthick
```

##Q5

```{r}
mobile <- read_csv("~/Desktop/mobile_data.csv")
ppimobile <- mobile %>% mutate(ppi = sqrt(px_row^2  + px_col^2) / display_size)
ppigraph <- ggplot(ppimobile) + geom_histogram(aes(x = ppi), fill = "darkred") +ggtitle("Number of cellphones with specific PPI")
ppigraph
ppiyear <- ppimobile %>% group_by(year) %>% summarise(ppiperyear = mean(ppi, na.rm = T) )
ppiperyeargraph <- ggplot(ppiyear) + geom_bar(aes(x = year, y = ppiperyear),stat = "identity", fill = "deeppink4") +
  xlab("Year") + ylab("mean ppi") + ggtitle("mean ppi per year")
ppiperyeargraph
themostppi <- ppimobile %>% arrange(desc(ppi)) %>% head(1)
themostppi$device
```
##Q6
```{r}
mobile <- read_csv("~/Desktop/mobile_data.csv")
gooshtkoobmobile <- filter(mobile, dim_thickness > 25)
sorted <- gooshtkoobmobile %>% arrange(desc(dim_thickness)) %>% head(10) %>% mutate(name = device)
gooshtkoobgraph <- ggplot(sorted) + geom_bar(aes(x = name, y = dim_thickness), stat = "identity", fill = "deeppink4") + xlab("device")+ ylab("Thickness") + ggtitle("Thickness of best Gooshtkoobs")
gooshtkoobgraph


```

##Q7
```{r}
mobile <- read_csv("~/Desktop/mobile_data.csv")
mobiledensity <- mobile %>% mutate(density = weight * 1000 / (dim_thickness * dim_breadth * dim_length))
nrow(filter(mobiledensity, density < 1))
mobiledensitygraph <- ggplot(mobiledensity) + geom_point(aes(x = 1:nrow(mobile) ,y = density, color = density > 1), na.rm = T, size = 3) + scale_colour_manual(name = 'density> 1', values = setNames(c('red','green'),c(T, F))) +
  xlab('data') + ylab('density') +ggtitle("scattering of density of cellphones")
mobiledensitygraph

```

##Q8

```{r}
mobile <- read_csv("~/Desktop/mobile_data.csv")
batteryvsweight <- ggplot(mobile) + geom_point(aes(x = battery_mah, y = weight), na.rm = T,color = "deeppink4") + ggtitle("Weight according to Battery Capacity")
batteryvsweight
cor(mobile$battery_mah, mobile$weight, use = "complete.obs")
```

##Q9

```{r}
mobile <- read_csv("~/Desktop/mobile_data.csv")
samsungmobile <- filter(mobile, company == "Samsung")
parchamperyear <- samsungmobile %>% group_by(year) %>% slice(which.max(price)) %>% mutate(device)
pricetimegraph <- ggplot(parchamperyear) + geom_point(aes(x = year, y = price, label = device), size = 5, color = "deeppink4") + ggtitle("Price of the most expensive samsung cellphone in each year") + geom_text(aes(x = year, y = price, label=device),hjust=0, vjust=0)
pricetimegraph

```

##Q10
<p dir = "rtl">
نمودار اول نمودار متوسط قیمت گوشی در هر سال است که میبینیم در ابتدای قرن ۲۰ام بسیار زیاد بوده است سپس کاهش چشمگیر داشته و دوباره افزایش داشته است. این نمودار از این منظر جالب است که علت کاهش اولیه احتمالا پیدایش تکنولوژی های اولیه و پیشرفت انسان در زمینهی ترانزیستورها و غیره بوده است اما افزایش دوباره احتمالا به علت پیدایش تکنولوژی های جدید مانند سیستم عامل صفحه نمایش لمسی و غیره ایجاد شده است.
نمودار دوم ۱۰ کمپانی با گران قیمت ترین گوشی های همراه را نشان میدهد که نکته جالب در ان این است که بسیاری از شرکت ها در زمینهی تلفن همراه خیلی شناخته شده نیستند.
نمودار سوم رشد کیفیت دوربین های سلفی و دوربین گوشی را نشان میدهد که میبینیم دوربین سلفی در سال های اخیر با شیب بیشتری رشد داشته است و به طور کلی به نظر میرسد همهی شرکتها تمرکز زیادی روی بالا بردن کیفیت دوربینهای خود گذاشتهاند.
</p>

```{r}
mobile <- read_csv("~/Desktop/mobile_data.csv")
meanpriceperyear <- mobile %>% group_by(year) %>% summarise(priceperyear = mean(price,na.rm = T))
meanpriceperyeargraph <- ggplot(meanpriceperyear) + geom_line(aes(x = year, y = priceperyear),size = 5) + xlab("year") + ylab("mean price") + ggtitle("Mean price per year")
meanpriceperyeargraph

meanpricepercomany <- mobile %>% group_by(company) %>% summarise(pricepercompany = mean(price,na.rm = T)) %>% arrange(desc(pricepercompany)) %>% head(10) 
meanpricepercomgraph <- ggplot(meanpricepercomany) + geom_point(aes(x = company, y = pricepercompany),size = 5) + xlab("company") + ylab("mean price") + ggtitle("Mean price per company")
meanpricepercomgraph

campx <- mobile %>% group_by(year) %>% summarise(meancampx = mean(cam_px, na.rm = T))
selpx <- mobile %>% group_by(year) %>% summarise(meanselpx = mean(sel_px, na.rm = T))
ggplot() + 
geom_line(data=campx, aes(x=year, y=meancampx,label = "camera pixel"), color='green') + 
geom_line(data=selpx, aes(x=year, y=meanselpx), color='red', label= "selfie pixel")


```

