---
title: "HW10_94104778"
output: html_document
---

```{r setup, include=FALSE}
knitr::opts_chunk$set(echo = TRUE)
library(WDI)
library(dplyr)
library(highcharter)
library(ggplot2)
library(data.table)
library(reshape2)
library(factoextra)
```



<p dir = "rtl">
در سوالات ۵ و ۹ نمودارها knit نشدند. لطفا برای دیدن آنها کد را ران کنید.
</p>

```{r}
wdiData <- read.csv("~/Downloads/WDI_csv/WDIData.csv")
wdiCountry <- read.csv("~/Downloads/WDI_csv/WDICountry.csv")
wdiSeries <- read.csv("~/Downloads/WDI_csv/WDISeries.csv")

```

##Q1
<p dir = "rtl">
در این سوال ملاک فقر را درصد جمعیت زیر خط فقر گرفتم و بر اساس بیشترین جمعیتها فقیرترین کشورها را حساب کردم. سپس شاخص امید به زندگی این کشورها را در تمام سالهای موجود در داده میانگین گرفتم. همچنین برای حقوق روزانه شاخص حقوق سالیانه را بر تعداد روزهای سال تقسیم کردم که در نمودار اطلاعات آن امدهاست.
</p>

```{r message=FALSE}
poverty <- wdiData %>% filter(Indicator.Code == "SI.POV.NAHC") %>% select(Country.Name, starts_with("X")) 
poverty$PercentageOfPeopleBeyondPovertyLine <- poverty %>% select(starts_with("X")) %>% rowMeans(na.rm = T) 
tenpoorest <- poverty %>% arrange(desc(PercentageOfPeopleBeyondPovertyLine)) %>% select(Country.Name,PercentageOfPeopleBeyondPovertyLine)%>% top_n(10)

poorcountrieslifetime <- wdiData %>% filter(Indicator.Code == "SP.DYN.LE00.IN" & Country.Name %in% tenpoorest$Country.Name) %>% select(Country.Name, starts_with("X")) 
poorcountrieslifetime$meanOfLifeTime <- poorcountrieslifetime %>% select(starts_with("X")) %>% rowMeans(na.rm = T)
poorcountrieslifetime <- poorcountrieslifetime %>% select(Country.Name,meanOfLifeTime)

poors <- inner_join(tenpoorest,poorcountrieslifetime, by = "Country.Name")
poors

wdiData %>% filter(Country.Name %in% poors$Country.Name & Indicator.Code == "NY.GNP.PCAP.PP.CD") ->annualsalary
annualsalary$dailysalary <- annualsalary %>% select(starts_with("X")) %>% rowMeans(na.rm = T) 
annualsalary$dailysalary <- annualsalary$dailysalary / 365
hchart(annualsalary, "column", hcaes(x = Country.Name, y = dailysalary))
```

##Q2

<p dir = "rtl">
همان طور که از نمودار مشخص است در سال ۱۹۹۴ امید به زندگی در کشور روآندا به ۲۷ سال میرسد که مصادف با نسل کشی در این کشور است و حدود ۱ میلیون نفر کشته شدهاند. 
</p>

```{r message=FALSE}
lifeexp <- wdiData %>% filter(Indicator.Code == "SP.DYN.LE00.IN") %>% select(Country.Name, starts_with("X")) 
lifeexp <- lifeexp[48:264,] %>% melt
rwanda <- wdiData %>% filter(Country.Code == "RWA" & Indicator.Code == "SP.DYN.LE00.IN") %>% select(starts_with("X")) %>% t() %>% data.frame() %>% setDT(keep.rownames = T)
colnames(rwanda) <- c("year","life")
rwanda <- rwanda[1:57,]
hcboxplot(x = lifeexp$value, var = lifeexp$variable,
          name = "Length", color = "#2980b9")  %>% 
  hc_chart(type = "column") %>% 
hc_add_series(rwanda, "line", hcaes(x= year, y = life))



```

##Q3

<p dir = "rtl">
نمیتوان نتیجه گیری مطمئنی کرد چون پراکندگی دادهها در ابتدای نمودار زیاد است اما طبق خطی که بر دادهها برازش شدهاست به نظر میرسد میان شاخص هزینههای سلامت و امید به زندگی رابطهی مستقیمی وجود دارد.
</p>




```{r warning=FALSE}
search<-WDIsearch(string = "health", field = "name", short = TRUE, cache = NULL)
healthexpendituretotaldollor <- wdiData %>% filter(Indicator.Code == "SH.XPD.CHEX.GD.ZS") %>% select(Country.Name, starts_with("X")) 
healthexpendituretotaldollor$mean <- healthexpendituretotaldollor %>% select(starts_with("X")) %>% rowMeans(na.rm = T)

lifeexpectancy <- wdiData %>% filter(Indicator.Code == "SP.DYN.LE00.IN") %>% select(Country.Name, starts_with("X")) 
lifeexpectancy$mean <- lifeexpectancy %>% select(starts_with("X")) %>% rowMeans(na.rm = T)

lifeandhealth <- inner_join(lifeexpectancy %>% select(Country.Name,mean), healthexpendituretotaldollor %>% select(Country.Name, mean), by = "Country.Name")
colnames(lifeandhealth) <- c("CountryName","LifeExpectancy", "HealthExpenditure")

ggplot(lifeandhealth, aes(x=HealthExpenditure, y=LifeExpectancy)) +
    geom_point(shape=1) +   
    geom_smooth(method=lm,   
                se=FALSE) 

```

##Q4

<p dir = "rtl">
برای این کار از شاخص CPI
استفاده شده است. به این معنی که بالاتر رفتن CPI
به معنای کم ارزش تر شدن همان مقدار پول است.
در نتیجه در طی این سال ها قدرت خرید مردم ایران همواره کاهش یافته است
</p>

```{r}
householdexpeditureUsdollor <- wdiData %>% filter(Country.Code == "IRN" & Indicator.Code == "FP.CPI.TOTL")
householdexpeditureUsdollor <- householdexpeditureUsdollor[,5:63]
householdexpeditureUsdollor <- t(householdexpeditureUsdollor)
householdexpeditureUsdollor <- data.frame(householdexpeditureUsdollor)

householdexpeditureUsdollor <- setDT(householdexpeditureUsdollor, keep.rownames = TRUE)
colnames(householdexpeditureUsdollor) <- c("Year", "Household")
hchart(householdexpeditureUsdollor, "line", hcaes(x = Year, y = Household))
```



##Q5

```{r message=FALSE}
importantFinancialIndicator <- c("FR.INR.LNDP","BN.CAB.XOKA.CD","BX.GSR.GNFS.CD","NE.CON.GOVT.CD", "NE.CON.PETC.CD", "NE.EXP.GNFS.KD.ZG", "FP.CPI.TOTL.ZG","FR.INR.DPST","FR.INR.LEND","SL.GDP.PCAP.EM.KD", "BM.GSR.GNFS.CD" , "NY.GDP.MKTP.KD.ZG","FI.RES.TOTL.CD","FI.RES.TOTL.DT.ZS","FM.LBL.BMNY.CN","FS.AST.CGOV.GD.ZS", "NY.GDP.MKTP.KD", "NY.ADJ.NNAT.CD", "NY.GDP.MKTP.PP.CD","NY.GDP.FCST.CD")

codesandNames <- wdiSeries %>% filter(Series.Code %in% importantFinancialIndicator) %>% select(Series.Code, Indicator.Name)
for (i in 1:20){
 indicator <- wdiData %>% filter(Indicator.Code == importantFinancialIndicator[i]) %>% select(Country.Name, starts_with("X")) 
indicator <- indicator[48:264,] %>% melt
iran <- wdiData %>% filter(Country.Code == "IRN" & Indicator.Code == importantFinancialIndicator[i]) %>% select(starts_with("X")) %>% t() %>% data.frame() %>% setDT(keep.rownames = T)
colnames(iran) <- c("year","indicator")
iran <- iran[1:57,]
print(hcboxplot(x = indicator$value, var = indicator$variable,
          name = "Length", color = "#2980b9",outliers = F)  %>% 
  hc_chart(type = "column") %>% 
hc_add_series(name = "Iran" , iran, type = "line", hcaes(x= year, y = indicator),color = "Red") %>% 
  hc_yAxis(title =list(text =codesandNames$Indicator.Name[i])))
print(hchart(indicator, "line", hcaes(x = variable, y = value, group = Country.Name)))

}


```

##Q6

<p dir = "rtl">
ایران در دستهی سوم همراه با کشورهای چین، قطر و ... قرار دارد.
</p>

```{r message=FALSE, warning=FALSE}
allfinancialIndicators <- wdiData %>% filter(Indicator.Code %in% importantFinancialIndicator) %>% select(Country.Name,Indicator.Name, starts_with("X"))
allfinancialIndicators <- allfinancialIndicators[941:5280,] %>% melt 
allfinancialIndicators <- allfinancialIndicators %>% select(Country.Name, Indicator.Name, variable, value)
colnames(allfinancialIndicators) <- c("Country", "Indicator" ,"Year","Value")
allfinancialIndicators <- reshape(allfinancialIndicators,idvar = c("Country","Year"), timevar = "Indicator", direction = "wide") 
allfinancialIndicatorsPerCnt <- allfinancialIndicators %>% group_by(Country) %>% summarise_all(funs(mean(., na.rm = TRUE)))
for(i in 3:22){
  allfinancialIndicatorsPerCnt[is.na(allfinancialIndicatorsPerCnt[,i]), i] <- colMeans(allfinancialIndicatorsPerCnt[,3:22],na.rm = TRUE)[i-2]
}
scaled <- scale(allfinancialIndicatorsPerCnt[,3:22])
rownames(scaled) <- allfinancialIndicatorsPerCnt$Country
kcl = kmeans(scaled,centers = 3) 
kcl$cluster[91]
fviz_cluster(kcl, data = scaled)
```


##Q7

<p dir = "rtl">

بله چرا که خوشهها در راستای دو مولفهی اصلی تشکیل شدهاند.
</p>
```{r}
library(factoextra)

pca <- prcomp(scaled)
fviz_pca_biplot(pca, habillage=as.factor(kcl$cluster))
```

##Q8

<p dir = "rtl">
همانند روشی که در تمارین قبلی استفاده کردیم برای پیشبینی رشد اقتصادی ایران از مقدار رشد در سالهای قبل استفاده میکنیم. تعداد سالهای قبل را عددی بین ۱ و ۱۰ در نظر میگیریم و سپس با برازش خط و مقایسهی خطاها به نظر میرسد بهترین تعداد سال ۲ است. یعنی در صورتی که مقدار رشد در هر سال را با استفاده از دادهی دو سال قبل به دست آوریم بهترین نتیجه را خواهیم گرفت.

</p>

```{r message=FALSE, warning=FALSE}
gdpgrowth <- wdiData %>% filter(Country.Code == "IRN", Indicator.Code == "NY.GDP.MKTP.KD.ZG") %>% select(starts_with("X")) 
gdpgrowth <- data.frame(t(gdpgrowth))
colnames(gdpgrowth) <- c("GDPgrowth")
gdpgrowth[is.na(gdpgrowth)] <- mean(gdpgrowth$GDPgrowth, na.rm = T)
gdpgrowth$n <- seq.int(nrow(gdpgrowth))
for (k in (1:10)){
  df <- data.frame()
  if (k != 1){
    
    for (i in 1:(nrow(gdpgrowth)-k)){
      df <- rbind(df, gdpgrowth$GDPgrowth[i:(i+k)])
      
    }
    print(k)
    print(mean(summary(lm(df[,ncol(df)]~., data = df))$residuals^2))
  }
  if(k == 1){
    df <- gdpgrowth$GDPgrowth[1:nrow(gdpgrowth)-1]
    df <- cbind(df, gdpgrowth$GDPgrowth[2:nrow(gdpgrowth)])
    df <- data.frame(df)
    print(mean(summary(lm(V2~., data = df))$residuals^2))
  }
}
df <- data.frame()
for (i in 1:(nrow(gdpgrowth)-2)){
      df <- rbind(df, gdpgrowth$GDPgrowth[i:(i+2)])
      
}


```

##Q9
###Educational

```{r message=FALSE, warning=FALSE}
importantEducationalIndicator <- c("SE.ADT.1524.LT.FE.ZS","SE.ADT.LITR.ZS","SE.ADT.1524.LT.MA.ZS","SE.COM.DURS", "SE.PRE.ENRL.TC.ZS", "SE.PRE.ENRR", "SE.PRM.AGES","SE.PRM.CMPT.ZS","SE.PRM.OENR.ZS", "SE.PRM.PRSL.ZS" , "SE.PRM.REPT.ZS","SE.PRM.TCAQ.ZS","SE.PRM.UNER","SE.PRM.UNER.FE.ZS","SE.PRM.UNER.MA.ZS", "SE.SEC.PROG.ZS", "SE.SEC.UNER.LO.ZS","SE.XPD.TOTL.GB.ZS","SE.XPD.TOTL.GD.ZS", "SE.XPD.PRIM.ZS")
codesandNamesedu <- wdiSeries %>% filter(Series.Code %in% importantEducationalIndicator) %>% select(Series.Code, Indicator.Name)
for (i in 1:20){
 indicator <- wdiData %>% filter(Indicator.Code == importantEducationalIndicator[i]) %>% select(Country.Name, starts_with("X")) 
indicator <- indicator[48:264,] %>% melt
iran <- wdiData %>% filter(Country.Code == "IRN" & Indicator.Code == importantEducationalIndicator[i]) %>% select(starts_with("X")) %>% t() %>% data.frame() %>% setDT(keep.rownames = T)
colnames(iran) <- c("year","indicator")
iran <- iran[1:57,]
print(hcboxplot(x = indicator$value, var = indicator$variable,
          name = "Length", color = "#2980b9",outliers = F)  %>% 
  hc_chart(type = "column") %>% 
hc_add_series(name = "Iran" , iran, type = "line", hcaes(x= year, y = indicator),color = "Red") %>% 
  hc_yAxis(title =list(text =codesandNamesedu$Indicator.Name[i])))
#print(hchart(indicator, "line", hcaes(x = variable, y = value, group = Country.Name)))

}
alleducationalIndicators <- wdiData %>% filter(Indicator.Code %in% importantEducationalIndicator) %>% select(Country.Name,Indicator.Name, starts_with("X"))
alleducationalIndicators <- alleducationalIndicators[941:5280,] %>% melt 
alleducationalIndicators <- alleducationalIndicators %>% select(Country.Name, Indicator.Name, variable, value)
colnames(alleducationalIndicators) <- c("Country", "Indicator" ,"Year","Value")
alleducationalIndicators <- reshape(alleducationalIndicators,idvar = c("Country","Year"), timevar = "Indicator", direction = "wide") 
alleducationalIndicatorsPerCnt <- alleducationalIndicators %>% group_by(Country) %>% summarise_all(funs(mean(., na.rm = TRUE)))
for(i in 3:22){
  alleducationalIndicatorsPerCnt[is.na(alleducationalIndicatorsPerCnt[,i]), i] <- colMeans(alleducationalIndicatorsPerCnt[,3:22],na.rm = TRUE)[i-2]
}
scalededu <- scale(alleducationalIndicatorsPerCnt[,3:22])
kcledu = kmeans(scalededu,centers = 3)
fviz_cluster(kcledu, data = scaled)

pcaedu <- prcomp(scalededu)
fviz_pca_biplot(pcaedu, habillage=as.factor(kcledu$cluster))
```

##Q9
###Health

```{r message=FALSE, warning=FALSE}
importantHealthIndicator <- c("SH.ANM.ALLW.ZS","SH.ANM.CHLD.ZS","SH.CON.1524.MA.ZS","SH.DTH.0514", "SH.DTH.INJR.ZS", "SH.DTH.MORT", "SH.DYN.0514","SH.DYN.AIDS.ZS", "SH.FPL.SATM.ZS" ,"SH.H2O.SMDW.UR.ZS","SH.H2O.SMDW.RU.ZS","SH.MMR.DTHS","SH.SGR.CRSK.ZS", "SH.MED.NUMW.P3", "SH.MED.BEDS.ZS","SH.MLR.INCD.P3","SH.PRV.SMOK.FE", "SH.PRV.SMOK.MA","SH.STA.BASS.UR.ZS","SH.STA.BRTW.ZS")
codesandNameshealth <- wdiSeries %>% filter(Series.Code %in% importantHealthIndicator) %>% select(Series.Code, Indicator.Name)
for (i in 1:20){
 indicator <- wdiData %>% filter(Indicator.Code == importantHealthIndicator[i]) %>% select(Country.Name, starts_with("X")) 
indicator <- indicator[48:264,] %>% melt
iranhealth <- wdiData %>% filter(Country.Code == "IRN" & Indicator.Code == importantHealthIndicator[i]) %>% select(starts_with("X")) %>% t() %>% data.frame() %>% setDT(keep.rownames = T)
colnames(iranhealth) <- c("year","indicator")
iranhealth <- iranhealth[1:57,]
print(hcboxplot(x = indicator$value, var = indicator$variable,
        outliers = F)  %>% 
  hc_chart(type = "column") %>% 
hc_add_series(name = "Iran" , iranhealth, type = "line", hcaes(x= year, y = indicator),color = "Red") %>% 
  hc_yAxis(title =list(text =codesandNameshealth$Indicator.Name[i])))
#print(hchart(indicator, "line", hcaes(x = variable, y = value, group = Country.Name)))

}
allhealthIndicators <- wdiData %>% filter(Indicator.Code %in% importantHealthIndicator) %>% select(Country.Name,Indicator.Name, starts_with("X"))
allhealthIndicators <- allhealthIndicators[941:5280,] %>% melt 
allhealthIndicators <- allhealthIndicators %>% select(Country.Name, Indicator.Name, variable, value)
colnames(allhealthIndicators) <- c("Country", "Indicator" ,"Year","Value")
allhealthIndicators <- reshape(allhealthIndicators,idvar = c("Country","Year"), timevar = "Indicator", direction = "wide") 
allhealthIndicatorsPerCnt <- allhealthIndicators %>% group_by(Country) %>% summarise_all(funs(mean(., na.rm = TRUE)))
for(i in 3:22){
  allhealthIndicatorsPerCnt[is.na(allhealthIndicatorsPerCnt[,i]), i] <- colMeans(allhealthIndicatorsPerCnt[,3:22],na.rm = TRUE)[i-2]
}
scaledhealth <- scale(allhealthIndicatorsPerCnt[,3:22])
kclhealth = kmeans(scaledhealth,centers = 3) 
fviz_cluster(kclhealth, data = scaled)

pcahealth <- prcomp(scaledhealth)
fviz_pca_biplot(pcahealth, habillage=as.factor(kclhealth$cluster))
```

##Q10

```{r}
allindicators <- c(importantEducationalIndicator,importantFinancialIndicator,importantHealthIndicator)
all <- wdiData %>% filter(Indicator.Code %in% allindicators)
all <- all[2821:15840,5:63]
for(i in 1:59){
  all[is.na(all[,i]), i] <- colMeans(all,na.rm = TRUE)[i]
}
dist = stats::dist(all,method = "euclidean")

clus = hclust(dist,method = "complete")
plot(clus)


```

##Q11

###1

<p dir = "rtl">

کشورهایی که بیشترین جمعیت در بزرگترین شهر خود دارند.

</p>
```{r}
wdiData %>% filter(Indicator.Code == "EN.URB.LCTY") -> largestCityPopulation
largestCityPopulation[48:264,] %>% select(Country.Name, X2016) %>% arrange(desc(X2016)) %>% top_n(10)
```

###2
<p dir = "rtl">
در این سوال رابطهی میانگین قیمت گازوییل و آلودگی هوا در هفت سال اخیر در کشورهای مختلف جهان بررسی شده است. با توجه به نمودار رسم شده و همینطور تست کورلیشن به نظر میرسد رابطهی خطی میان این دو وجود دارد به این صورت که بالاتر رفتن قیمت گازوییل آلودگی هم کمتر شدهاست.

</p>

```{r}
wdiData %>% filter(Indicator.Code == "EP.PMP.SGAS.CD" | Indicator.Code == "EN.ATM.PM25.MC.M3") -> gasolinePriceAndPollution

gasolinePriceAndPollution <- gasolinePriceAndPollution[95:528,]

GasPricemean <- rowMeans((gasolinePriceAndPollution %>% filter(Indicator.Code == "EP.PMP.SGAS.CD"))[,55:63], na.rm = T)

Pollutionmean <- rowMeans((gasolinePriceAndPollution %>% filter(Indicator.Code == "EN.ATM.PM25.MC.M3"))[,55:63], na.rm = T)
means <- cbind(Pollutionmean,GasPricemean)
means <- cbind(means,largestCityPopulation[48:264,] %>% select(Country.Name))
hchart(means, type = "scatter" ,hcaes(x = Pollutionmean,y = GasPricemean))
cor.test(means$Pollutionmean,means$GasPricemean)

```

###3
<p dir = "rtl">
نمودار امید به زندگی در ایران که به طور کلی در طی این ۵۰ سال حدود ۳۰ سال زیاد شدهاست ولی در طول سالهای جنگ مقداری کاهش داشتهاست. 
</p>
```{r}
iran <- wdiData %>% filter(Country.Code == "IRN" & Indicator.Code == "SP.DYN.LE00.IN") %>% select(starts_with("X")) %>% t() %>% data.frame() %>% setDT(keep.rownames = T)
colnames(iran) <- c("year","life")
iran <- iran[1:57,]
hcboxplot(x = lifeexp$value, var = lifeexp$variable,
          name = "Length", color = "#2980b9")  %>% 
  hc_chart(type = "column") %>% 
hc_add_series(iran, "line", hcaes(x= year, y = life))
```

